臺灣桃園地方法院民事判決
111年度勞簡字第6號
原      告  桃園市私立恩碩幼兒園

法定代理人  江存正  
訴訟代理人  余承燕  
                      指定送達處所：桃園市○鎮區○○路00巷00弄00○00號
被      告  李湘琳  
訴訟代理人  游淑琄律師(法扶律師)
上列當事人間請求損害賠償等事件，本院於民國111年4月11日言
詞辯論終結，判決如下：
    主      文
原告之訴駁回。
訴訟費用由原告負擔。
    事實及理由
壹、程序事項：
    按不變更訴訟標的，而補充或更正事實上或法律上之陳述者
    ，非為訴之變更或追加，民事訴訟法第256條定有明文。本
    件原告於提起民事訴訟時，原依兩造間勞動契約書（下逕稱
    勞動契約）第8條違約金約定之法律關係，聲明請求：事件
    一，即被告於原告處就職時，因被告個人經歷登載業務不實
    造成原告損害，被告應給付原告違約金新臺幣（下同）100,
    000元；事件二，即被告蓄意詐取其假期薪資，被告應返還
    並給付原告於安胎假期間所給付其之該月份薪資，及被告請
    領安胎假期間、曠職期間，原告為其所給付之勞保勞退等相
    關費用16,146元（見本院卷第3頁）。嗣未變更其訴訟標的
    而補充或更正事實上或法律上之陳述，主張被告違反兩造間
    勞動契約應給付違約金，並應賠償安胎假期間薪資（見本院
    卷第145-147頁），更正聲明請求為：被告應給付原告116,1
    46元，及自民事起訴狀繕本送達翌日起至清償日止，按週年
    利率5％計算之利息（見本院卷第134頁），核與首揭規定相
    符，應予准許。
貳、實體事項：
一、原告起訴主張：原告於110年10月19日招聘被告，面試期間
    期待能聘請具相關業務經驗及經歷，且具有誠實真誠愛孩子
    、能教導幼兒學前認知及各項全人發展為基礎之工作人員，
    而被告過去工作經驗及社會歷練內容與原告招聘職務相符，
    遂於同年月21日與被告締結勞動契約。詎原告例行了解被告
    個人工作經驗概況，發現其前雇主「倫敦印象」告知被告在
    該處之工作期間僅1至2個月，另聯合幼兒園告知被告並未在
    該處擔任工作，與被告履歷表填載內容均不相符。再被告任
    職前應已知懷孕，並未於履歷表中之個人健康狀況欄如實填
    寫其懷孕之事實，實屬蓄意欺瞞已懷孕之詳情，而詐取安胎
    假期間之薪資合計16,146元。被告前揭行為亦違反兩造間勞
    動契約第8條約定，應賠償原告100,000元。為此，爰依兩造
    間勞動契約、債務不履行及侵權行為之法律關係提起本件訴
    訟等語。並聲明：如上開更正後之聲明所示。
二、被告則以：被告任職前確實不知悉懷孕一事，況懷孕並非疾
    病，被告無庸於履歷表中明確告知。被告於110年10月28日
    至婦產科就診方知懷孕，因懷孕初期有不正常出血而經醫師
    評估須臥床休息，遂申請1個月安胎假，迄110年12月2日復
    職欲上班提供勞務，惟遭原告拒絕。再被告求職時即告知學
    歷為中壢家商畢業，但大專未畢業，原告告知在履歷表上填
    寫該學歷即可，且被告所填工作經歷，與任職之工作內容為
    幼兒園助教一職無關，對原告而言並無任何損失。又綜觀勞
    動契約第8條之約定，違反情節極度抽象不特定，原告自始
    即無任何損失等語置辯。並聲明：原告之訴駁回。
三、兩造不爭執之事項（見本院卷第148-149頁）：
　㈠兩造於110年10月21日簽立勞動契約書。
  ㈡被告在原告提供之應徵履歷表上之服務機構、職務、在職期
    間欄分別填載「倫敦印象、行政、110年2月至110年10月」
    、「聯合幼兒園、行政、109 年1 月至109 年12月」；另於
    健康狀況欄勾選健康情形良好，其餘未勾選及填載。
  ㈢原告於110年10月21日以月投保薪資24,000元為被告加保勞工
    保險。
  ㈣原告所屬員工病假請假流程為：於當天或前1天請假，隔日提
    出證明；行政收單為3日內，如未提出假單按曠職論，曠職
    達3日予以解僱，未按規定不准假。
  ㈤被告於110 年10月26日以通訊軟體LINE向原告表示其起床開
    始上吐下瀉，需請假就醫。
  ㈥被告於110年10月29日以通訊軟體LINE向原告請安胎假1個月
    ，嗣填載請假申請單送交原告，並提出應診日期為「110年1
    0月30日」之宋俊宏婦幼醫院乙種診明書1份。
  ㈦被告於110年11月30日、同年12月1日以通訊軟體LINE向原告
    詢問同年12月2日係何時上班。
  ㈧被告業已領取原告給付其安胎假期間之薪資合計16,146元。
四、按當事人主張有利於己之事實者，就其事實有舉證之責任，
    民事訴訟法第277條前段定有明文。而被詐欺而為意思表示
    者，依民法第92條第1項之規定，表意人固得撤銷其意思表
    示，惟主張被詐欺而為表示之當事人，應就此項事實負舉證
    之責任（最高法院21年上字第2012號、44年台上字第75號判
    決先例意旨參照）。又因故意或過失，不法侵害他人之權利
    者，負損害賠償責任，民法第184條第1項前段定有明文。原
    告主張被告詐取安胎假期間薪資及前述填載履歷表不實之行
    為，違反勞動契約書第8條之約定，故原告得依該條約定，
    請求被告共賠償116,146元等語，惟為被告否認，並以前揭
    情詞置辯，故原告自應就所主張請求權成立之要件事實負證
    明之責。經查：
　㈠原告主張被告詐領安胎假期間薪資部分：
　⒈按經醫師診斷，懷孕期間需安胎休養者，其治療或休養期間
    ，併入住院傷病假計算；勞工請假時，應於事前親自以口頭
    或書面敘明請假理由及日數，勞工請假規則第4條第2項、第
    10條前段分別定有明文。再按受僱者經醫師診斷需安胎休養
    者，其治療、照護或休養期間之請假及薪資計算，依相關法
    令之規定，性別工作平等法（下稱性平法）第15條第3項亦
    有明文。又受僱者依性平法第15條規定為申請或請求者，必
    要時雇主得要求其提出相關證明文件，性平法施行細則第13
    條亦有明文。而原告請病假之流程為當天或前1天提出申請
    ，隔日提出證明等情，為兩造所不爭執〔見兩造不爭執事項㈣
    〕，亦與上開規定相符，被告請安胎假時，自應遵循上開請
    假程序。
　⒉查，被告於110年10月29日以通訊軟體LINE申請安胎假，並提
    出翌（30）日之診斷證明書，另填載請假申請書等情，為兩
    造所不爭執〔見兩造不爭執事項㈥〕，而依被告當時所提診斷
    證明書醫囑欄記載「於110年10月30日就診，必須臥床休息
    ，不宜工作壹個月」（見本院卷第25頁），可見被告於妊娠
    初期曾就醫診斷，且其經醫師診斷有休養1個月之必要，則
    被告經婦產專科醫師診斷具安胎休養必要，應堪認定。
　⒊原告雖主張被告當時所提診斷證明書應診日期為110年10月30
    日，卻於應診前1日即提出安胎假之申請等語，然觀諸原告
    所提供之請假申請單，其申請日期係載明自同年11月1日起
    申請1個月安胎假（見本院卷第23頁），安胎假起算時點未
    早於該診斷證明書之應診日期，況被告已提出其確曾於同年
    10月28日至宋俊宏婦幼醫院就診，並經診斷妊娠6週之診斷
    證明書（見本院卷第151頁），則被告辯稱係因該日就診始
    知悉懷孕一事，尚非無據。是認被告因懷孕而有安胎之需求
    ，並經醫師診斷確有休養必要，遂申請前述期間之安胎假，
    堪認被告已完成安胎假期間之請假程序無訛。參以原告自承
    ：我們當時沒有對被告請假的事提出質疑，我們想要按照勞
    動基準法規定，安胎假是員工的權益等語（見本院卷第147
    頁），可知被告客觀上有安胎之需求，其申請安胎假亦取得
    原告之同意，尚難據此即認被告主觀上有何詐取安胎假期間
    之故意。
　⒋原告又主張因幼兒園相關活動比較大，若應徵人員在健康狀
    況欄沒有特別註明會造成不必要之傷害等語（見本院卷第14
    6頁），惟查：
　⑴原告所提之履歷表「健康狀況」欄（見本院卷第11頁），僅
    有詢問健康情形是否良好、是否近視、是否曾患重病、動過
    手術或有其他長期或慢性病等選項，並無是否懷孕之相關詢
    問，則被告未填載懷孕資訊，已難認有填載不實之故意。
　⑵按非公務機關對個人資料之蒐集或處理，應有特定目的，並
    對當事人權益無侵害，個人資料保護法第19條第1項第8款定
    有明文。非公務機關對個人資料之利用，除有關病歷、醫療
    、基因、性生活、健康檢查及犯罪前科之個人資料外，應於
    蒐集之特定目的必要範圍內為之，同法第20條第1項復有明
    文。雇主招募或僱用員工，不得違反求職人或員工之意思，
    留置其國民身分證、工作憑證或其他證明文件，或要求提供
    非屬就業所需之隱私資料；所謂隱私資料，包含個人生活資
    訊如信用紀錄、犯罪紀錄、懷孕計畫或背景調查等，就業服
    務法（下稱就服法）第5條第1項第2款、就服法施行細則第1
    條之1第1項第3款亦定有明文。是依上開規定，雇主招募或
    僱用員工時，原則上不得要求求職人提供非屬就業所需之上
    列隱私資料。查，原告固陳稱被告之工作內容為協助保育，
    即協助小朋友在校生活起居及課堂活動，還有與家長接洽等
    語（見本院卷第135頁），然原告縱有舉辦較大活動之需求
    ，其事前應可統一告知參與之員工相關活動之危險性，或委
    請其他職員暫時代理已懷孕同仁參與相關大型活動工作，況
    被告安胎假期間，相關工作仍可由原告所屬主任甲○○接手一
    節，業據原告陳述明確（見本院卷第136頁），難認被告是
    否告知懷孕訊息與其應徵之教保員、助保人員工作相關。
　⒌綜此，原告主張被告詐取安胎假期間之薪資而請求損害賠償
    ，難認有理。
　㈡原告主張被告履歷表填載不實部分：
　⒈被告面試時所填載之履歷表內容及嗣後原告查證被告工作經
    歷確實與實情不符等節，為被告所不爭執（見本院卷第135
    、136頁）。然被告抗辯：當初我在填寫履歷表時，我有表
    示我不太清楚確切任職時間，我有說我只是填一個大概區間
    而已，我大學休學，我的工作是斷斷續續，另外還有打工，
    確切時間無法瞭解等語（見本院卷第136頁）。查，觀諸被
    告為89年9月生，當時年約22歲（見本院卷第19頁），曾於1
    09年7月至110年7月間，分別在主富服裝股份有限公司、寶
    來國際服務有限公司等處提供勞務，有其109年度綜合所得
    稅各類所得資料清單、勞工退休金個人專戶明細資料在卷可
    查（見本院卷第61、69頁），可見被告確有可能因陸續面試
    、打工，對工作期間及地點有所混淆而致誤載工作經歷，尚
    難遽認被告主觀上有何故意在履歷表上填載不實資訊。
　⒉原告所屬主任甲○○復陳稱：當時被告填寫履歷時，是我接洽
    ，她的工作內容是協助小朋友在校生活起居及課堂活動，還
    有與家長接洽，被告當初是透過1111人力銀行來應徵，需要
    相關證照及相關科系畢業，不要求被告工作經歷等語（見本
    院卷第134、135頁），可知被告工作經歷並非影響原告是否
    錄取被告之因素，亦未見原告就被告前揭不實填載，造成原
    告何種損害提出相關事證，難認被告之行為已致原告受有損
    害。
　㈢綜前，原告未舉證證明被告有何不履行兩造勞動契約內容，
    亦未證明被告前述各該行為造成原告何種業務及工作上之損
    失，則原告依勞動契約第8條約定，請求被告給付違約金，
    難認有理。
五、綜上所陳，原告基於勞動契約及債務不履行、侵權行為之法
    律關係，請求被告給付116,146元本息，為無理由，應予駁
    回。
六、本件事證已臻明確，兩造其餘攻擊防禦方法及所提證據，核
    與判決結果不生影響，因此不逐一論述，併此敘明。
七、訴訟費用負擔之依據：民事訴訟法第78條。
中　　華　　民　　國　　111 　年　　4 　　月　　15　　日
                  勞動法庭    法  官  謝志偉
正本係照原本作成。
兩造如對本判決上訴，應於判決送達後20日內向本院提出上訴狀
；若委任律師提起上訴者，應一併繳納上訴審裁判費，否則本院
得不命補正逕行駁回上訴。
                              書記官  邱淑利
中　　華　　民　　國　　111 　年　　4 　　月　　18　　日